【裁判字號】    94,交抗,854
【裁判日期】    950307
【裁判案由】    違反道路交通管理處罰條例
【裁判全文】
臺灣高等法院交通事件裁定
抗  告  人
即受處分人  甲○○
上列抗告人因違反道路交通管理處罰條例案件，不服臺灣板橋地
方法院，中華民國94年10月18日所為裁定（94年度交聲字第1779
號，原處分案號：板監裁字第裁41-C00000000號），提起抗告，
本院裁定如下：
    主  文
原裁定撤銷，發回臺灣板橋地方法院。
    理  由
一、按汽車駕駛人，駕駛汽車有違反本條例之行為，經交通勤務
    警察或依法令執行交通稽查任務人員制止時，不聽制止或拒
    絕停車接受稽查而逃逸者，除按各該條規定處罰外，處新臺
    幣三千元以上六千元以下罰鍰，道路交通管理處罰條例第60
    條第1項定有明文。
二、原裁定略以：異議人即受處分人甲○○所有之車牌號碼OXX-
    787 號重型機車，於民國九十四年七月十九日十七時五十分
    許，行經有行車燈光號誌管制之臺北縣永和市○○路、永平
    路口時，因有闖紅燈之違規情形，經執勤員警鳴笛示意停車
    受檢而不停，員警遂記下車號、車輛廠牌及車身顏色後，予
    以逕行舉發，異議人亦自承於當時確有闖紅燈之違規事實，
    堪認本件違規人確係受處分人甲○○無訛。按汽車駕駛人有
    闖紅燈違規，因當場不能或不宜攔截製單舉發者，本得對汽
    車所有人逕行舉發處罰而無須採證照片，且交通警察掣單舉
    發違反道路交通管理處罰條例所列之違規事實，本質上為行
    政處分，若無其他反證足以推翻，該行政處分當可被推定為
    真正，本件查無任何證據證明員警舉發有何違誤情事，其據
    以舉發之事實認定堪信為正確，前開違規事實，事證已臻明
    確，異議人空言當時並未見員警欄停哨音、手勢云云，實無
    足可採，故原處分機關據以援引上開規定，對異議人裁處罰
    鍰新臺幣三千元，並記違規點數一點，於法並無違誤或不當
    之處，本件異議為無理由，應予駁回，固非無見。
三、抗告意旨略以：值勤員警當時取締之位置與角度不明，若要
    違規人停車受檢，應出現在駕駛人視野內等語。
四、經查本件依警製之舉發違反道路交通管理事件通知單記載，
    其違規事實僅記載「拒停攔檢，駕車逃逸」等語。並未具體
    記載汽車駕駛人，如何違反道路交通管理處罰條例之行為，
    經交通勤務警察或依法令執行交通稽查任務人員制止，不聽
    制止或拒絕停車接受稽查而逃逸之情形，而抗告人於原審聲
    明異議時即陳稱當天為下班尖峰時間，又在夜市路口，車潮
    喧嘩，故無法聽到示警鳴笛，亦未見任何員警指示停車，何
    來拒停攔檢，駕車逃逸等語。究竟抗告人上開辯詞是否可採
    ？當時員警取締情形如何？是否有攔停或鳴笛動作？關乎抗
    告人是否合乎「經警察或依法令執行交通稽查任務人員制止
    時，不聽制止或拒絕停車接受稽查而逃逸」之違規要件，原
    審未經傳訊舉發之警員查明實情，自難昭折服。抗告人提起
    ，其抗告為有理由，爰由本院撤銷原裁定，發回原裁定法院
    詳為查明更為裁定。
五、據上論結，應依道路交通案件處理辦法第26條，刑事訴訟法
    第413條前段，裁定如主文。
中    華    民    國    95    年    3     月    7     日
                  交通法庭審判長法  官  陳正雄
                                法  官  許宗和
                                法  官  許錦印
以上正本證明與原本無異。
不得再抗告。
                                書記官  楊妙恩
中    華    民    國    95    年    3     月    9     日


司法院資訊處製作；財團法人民間司法改革基金會備份。
